# 请问各位大侠有没有做得比较完整的综合类底稿

提问人：jxq425 时间：2012-12-03 11:36:59
请问各位大侠有没有做得比较完整的综合类底稿，可否发给我学习一下。 实在是看了底稿模版还是一头雾水中。
特别是风险评估底稿还是那个舞弊的考虑 啥东西才算是舞弊风险呢？

回答人：chenyiwei
这个问题的关键不是在于模板，而是对风险导向的审计理念和思维的掌握。否则，一味强调格式，只能陷入“填底稿”的怪圈。没有清晰的思路，只能是各种看得越多，脑子感觉越混乱。所以还是建议从学习风险导向审计的思路和理念入手。